---
title: "modeling"
author: "Alisson Rosa e Vítor Pereira"
abstract: "One Piece > Naruto"
header-includes:
   - \usepackage[brazil]{babel}
   - \usepackage{bm, dcolumn,placeins}
geometry: left=1.7cm, right=1.7cm, top=2.5cm, bottom=2.2cm
output:
  bookdown::pdf_document2:
editor_options:
  chunk_output_type: console
indent: true
---

```{r setup, include=FALSE}
options(digits = 3) # Arrendodamento
ggplot2::theme_set(ggplot2::theme_minimal()) # Tema dos gráficos produzidos no ggplot2
knitr::opts_chunk$set(echo = F, message = F, warning = F, fig.pos = "H", fig.align = "center", fig.width = 7.8, fig.height = 3.7)
# devtools::install_github("https://github.com/AlissonRP/mypdf1") remova o `#`
#devtools::install_github('catboost/catboost', subdir = 'catboost/R-package')
#devtools::install_github("AlbertoAlmuinha/boostime")
library(tidyverse)
library(tidymodels)
library(modeltime)
library(forecast)
library(sknifedatar)
extract_formula <- function(x) {
  x <- summary(x)
  x_vars <- x$variable[x$role == "predictor"]
  y_vars <- x$variable[x$role == "outcome"]  
  
  x_vars <- paste0(x_vars, collapse = "+")
  y_vars <- paste0(y_vars, collapse = "+")
  
  as.formula(paste(y_vars, x_vars, sep = "~"))
}
```

```{r}
df <- read_csv("naruto.csv")
```
# Introdução
Aqui iremos testar diversos modelos como: suavização exponencial (ets), suavização exponencial no modelo de espaço de estado SSOE, suavização exponencial theta (equivalente a suavização exponencial simples com tendencia constante (drift)  e o procedimento Prophet do Facebook, é um modelo aditivo utilizando tendências não lineares, para entender mais o modelo Prophet [\textcolor{blue}{clique aqui.}](https://facebook.github.io/prophet/)
# Modelagem

## Dados de treino e teste

```{r}
splits <- initial_time_split(df, prop=0.8)
df_train=training(splits)
df_test=testing(splits)
initial_time_split(df, prop = 0.8) %>%
  timetk::tk_time_series_cv_plan() %>%
  timetk::plot_time_series_cv_plan(as.Date(Time), rate, .interactive = FALSE,
                           .title = "Avaliação de Naruto Shippuden dados de Treino / Teste") +
  theme(strip.text = element_blank())
```
## Recipes
Utilizaremos 6 recipes: normal, mês e ano como covariáveis, dia do ano como covariável, trimestre e semestre, utilizando lags e utilizando séries de Fourier.
```{r}
recipe_base <- recipe(rate~Time, data=df)

recipe_date_features <- recipe_base %>% 
  step_date(Time, features = c('month','year'))

recipe_date_dayfeatures <- recipe_base %>% 
  step_date(Time, features = c('doy'))

recipe_date_extrafeatures <- recipe_date_features %>% 
  step_date(Time, features = c('quarter','semester'))
       
recipe_date_extrafeatures_lag <- recipe_date_extrafeatures %>% 
  step_lag(rate, lag = 1:6) %>% 
  timetk::step_ts_impute(all_numeric(), period=365)
  
recipe_date_extrafeatures_fourier<-recipe_date_extrafeatures  %>% 
  timetk::step_fourier(Time, period = 365/12, K = 1)
```

## Modelos

### Suavização exponencial
Começaremos utilizando todos os modelos ets possíveis, smooth_es, theta e croston. Assim, para escolhermos os melhores. Sendo ao total 51 modelos testados.
```{r, eval = F}
 etsANN <- exp_smoothing(error = "additive",trend = "none",season = "none") %>%
     set_engine("ets")
 etsANA <- exp_smoothing(error = "additive",trend = "none",season = "additive") %>%
     set_engine("ets")
 etsANM <- exp_smoothing(error= "additive",trend = "none",season = "multiplicative") %>% set_engine("ets")
 etsAANN <- exp_smoothing(error = "additive",trend = "additive",season = "none", damping = 'none') %>%
     set_engine("ets")
 etsAAND <- exp_smoothing(error = "additive",trend = "additive",season = "none", damping = 'damped') %>%
     set_engine("ets")
 etsAAAN <- exp_smoothing(error = "additive",trend = "additive",season = "additive", damping = 'none') %>%
     set_engine("ets")
 etsAAAD <- exp_smoothing(error = "additive",trend = "additive",season = "additive", damping = 'damped') %>%
     set_engine("ets")
 etsAAMN <- exp_smoothing(error = "additive",trend = "additive",season = "multiplicative", damping = 'none') %>%
     set_engine("ets")
 etsAAMD <- exp_smoothing(error = "additive",trend = "additive",season = "multiplicative", damping = 'damped') %>%
 set_engine("ets")
 etsAMNN <- exp_smoothing(error = "additive",trend = "multiplicative",season = "none", damping = 'none') %>%
     set_engine("ets")
 etsAMND <- exp_smoothing(error = "additive",trend = "multiplicative",season = "none", damping = 'damped') %>%
     set_engine("ets")
 etsAMAN <- exp_smoothing(error = "additive",trend = "multiplicative",season = "additive", damping = 'none') %>%
     set_engine("ets")
 etsAMAD <- exp_smoothing(error = "additive",trend = "multiplicative",season = "additive", damping = 'damped') %>%
     set_engine("ets")
 etsAMMN <- exp_smoothing(error = "additive",trend = "multiplicative",season = "multiplicative", damping = 'none') %>%
     set_engine("ets")
 etsAMMD <- exp_smoothing(error = "additive",trend = "multiplicative",season = "multiplicative", damping = 'damped') %>%
     set_engine("ets")
 etsMNN <- exp_smoothing(erro = "multiplicative",trend = "none",season = "none") %>%
   set_engine("ets")
 etsMNA <- exp_smoothing(erro = "multiplicative",trend = "none",season = "additive") %>%
   set_engine("ets")
 etsMNM <- exp_smoothing(error= "multiplicative",trend = "none",season = "multiplicative") %>% set_engine("ets")
etsMANN <- exp_smoothing(erro = "multiplicative",trend = "additive",season = "none", damping = 'none') %>%
  set_engine("ets")
 etsMAND <- exp_smoothing(erro = "multiplicative",trend = "additive",season = "none", damping = 'damped') %>%
   set_engine("ets")
 etsMAAN <- exp_smoothing(erro = "multiplicative",trend = "additive",season = "additive", damping = 'none') %>%
   set_engine("ets")
 etsMAAD <- exp_smoothing(erro = "multiplicative",trend = "additive",season = "additive", damping = 'damped') %>%
   set_engine("ets")
 etsMAMN <- exp_smoothing(erro = "multiplicative",trend = "additive",season = "multiplicative", damping = 'none') %>%
   set_engine("ets")
 etsMAMD <- exp_smoothing(erro = "multiplicative",trend = "additive",season = "multiplicative", damping = 'damped') %>%
   set_engine("ets")
 etsMMNN <- exp_smoothing(erro = "multiplicative",trend = "multiplicative",season = "none", damping = 'none') %>%
   set_engine("ets")
 etsMMND <- exp_smoothing(erro = "multiplicative",trend = "multiplicative",season = "none", damping = 'damped') %>%
  set_engine("ets")
  etsMMAN <- exp_smoothing(erro = "multiplicative",trend = "multiplicative",season = "additive", damping = 'none') %>%
   set_engine("ets")
etsMMAD <- exp_smoothing(erro = "multiplicative",trend = "multiplicative",season = "additive", damping = 'damped') %>%
  set_engine("ets")
etsMMMN <- exp_smoothing(erro = "multiplicative",trend = "multiplicative",season = "multiplicative", damping = 'none') %>% set_engine("ets")
 etsMMMD <- exp_smoothing(erro = "multiplicative",trend = "multiplicative",season = "multiplicative", damping = 'damped') %>%
  set_engine("ets")
 ets_auto <- exp_smoothing(error = "auto",trend = "auto",season = "auto") %>%
     set_engine("ets")
 smooth_etsANN <- exp_smoothing(error = "additive",trend = "none",season = "none") %>%
   set_engine("smooth_es")
 smooth_etsANA <- exp_smoothing(error = "additive",trend = "none",season = "additive") %>%
   set_engine("smooth_es")
smooth_etsANM <- exp_smoothing(error= "additive",trend = "none",season = "multiplicative") %>% set_engine("smooth_es")
 smooth_etsAAN <- exp_smoothing(error = "additive",trend = "additive",season = "none") %>%
   set_engine("smooth_es")
 smooth_etsAAA <- exp_smoothing(error = "additive",trend = "additive",season = "additive") %>%
   set_engine("smooth_es")
 smooth_etsAAM <- exp_smoothing(error = "additive",trend = "additive",season = "multiplicative") %>%
#  set_engine("smooth_es")
#smooth_etsAMN <- exp_smoothing(error = "additive",trend = "multiplicative",season = "none") %>%
#  set_engine("smooth_es")
smooth_etsAMA <- exp_smoothing(error = "additive",trend = "multiplicative",season = "additive") %>%
  set_engine("smooth_es")
#smooth_etsAMM <- exp_smoothing(error = "additive",trend = "multiplicative",season = "multiplicative") %>%
#  set_engine("smooth_es")
smooth_etsMNN <- exp_smoothing(erro = "multiplicative",trend = "none",season = "none") %>%
  set_engine("smooth_es")
#smooth_etsMNA <- exp_smoothing(erro = "multiplicative",trend = "none",season = "additive") %>%set_engine("smooth_es")
#smooth_etsMNM <- exp_smoothing(error= "multiplicative",trend = "none",season = "multiplicative") %>% set_engine("smooth_es")
smooth_etsMAN <- exp_smoothing(erro = "multiplicative",trend = "additive",season = "none") %>%
  set_engine("smooth_es")
smooth_etsMAA <- exp_smoothing(erro = "multiplicative",trend = "additive",season = "additive") %>%
  set_engine("smooth_es")
#smooth_etsMAM <- exp_smoothing(erro = "multiplicative",trend = "additive",season = "multiplicative") %>%
#  set_engine("smooth_es")
#smooth_etsMMN <- exp_smoothing(erro = "multiplicative",trend = "multiplicative",season = "none") %>%
 # set_engine("smooth_es")
#smooth_etsMMA <- exp_smoothing(erro = "multiplicative",trend = "multiplicative",season = "additive") %>%
#  set_engine("smooth_es")
smooth_etsMMM <- exp_smoothing(erro = "multiplicative",trend = "multiplicative",season = "multiplicative") %>%
  set_engine("smooth_es")
#smooth_ets_auto <- exp_smoothing(error = "auto",trend = "auto",season = "auto") %>%
#  set_engine("smooth_es")
croston <- exp_smoothing() %>%
    set_engine("croston")
theta <-  exp_smoothing() %>%
    set_engine("theta")
```

### Ajustando os modelos
Para os modelos de suavização exponencial iremos os escolher pelo menos um modelo que seja o melhor em cada uma dessas categorias: Erro Aditivo, Erro Multiplicativo, Sem Tendência, Tendência Aditiva, Tendência Multiplicativa, Tendência Amortecida, Sem Sazonalidade, Sazonalidade Aditiva, Sazonalidade Multiplicativa e bom R².
```{r, eval = FALSE}
model_work2 <- workflow_set(
  preproc = list(
    base                  = recipe_base,
    features              = recipe_date_features, 
    features_day          = recipe_date_dayfeatures,
    extrafeatures         = recipe_date_extrafeatures,
    extrafeatures_lag     = recipe_date_extrafeatures_lag,
    extrafeatures_fourier = recipe_date_extrafeatures_fourier
  ),
  models  = list(
    M_croston           = croston,
    M_theta             = theta,
      #M_etsauto           = ets_auto,
      #M_smooth            = smooth_ets_auto,
      M_etsANN = etsANN,
      M_etsANA = etsANA,
     M_etsANM = etsANM,
      M_etsAANN = etsAANN,
      M_etsAAND = etsAAND,
      M_etsAAAN = etsAAAN,
      M_etsAAAD = etsAAAD,
     M_etsAAMN = etsAAMN,
     M_etsAAMD = etsAAMD,
     M_etsAMNN = etsAMNN,
     M_etsAMND = etsAMND,
     M_etsAMAN = etsAMAN,
     M_etsAMAD = etsAMAD,
     M_etsAMMN = etsAMMN,
     M_etsAMMD = etsAMMD,
     M_etsMNN = etsMNN,
     M_etsMNA = etsMNA,
      M_etsMNM = etsMNM,
    M_etsMANN = etsMANN,
      M_etsMAND = etsMAND,
      M_etsMAAN = etsMAAN,
      M_etsMAAD = etsMAAD,
      M_etsMAMN = etsMAMN,
      M_etsMAMD = etsMAMD,
      M_etsMMNN = etsMANN,
      M_etsMMND = etsMMND,
     M_etsMMAN = etsMMAN,
    M_etsMMAD = etsMMAD,
    M_etsMMMN = etsMMMN,
     M_etsMMMD = etsMMMD,
      M_smooth_etsANN = smooth_etsANN,
      M_smooth_etsANA = smooth_etsANA,
    M_smooth_etsANM = smooth_etsANM,
      M_smooth_etsAAN = smooth_etsAAN,
    ##M_smooth_etsAAA = smooth_etsAAA,
    ##M_smooth_etsAAM = smooth_etsAAM,
    ##M_smooth_etsAMN = smooth_etsAMN,
    M_smooth_etsAMA = smooth_etsAMA,
    ##M_smooth_etsAMM = smooth_etsAMM,
    M_smooth_etsMNN = smooth_etsMNN,
    #M_smooth_etsMNA = smooth_etsMNA,
    #M_smooth_etsMNM = smooth_etsMNM,
    M_smooth_etsMAN = smooth_etsMAN,
    M_smooth_etsMAA = smooth_etsMAA,
    ##M_smooth_etsMAM = smooth_etsMAM,
    ##M_smooth_etsMMN = smooth_etsMMN,
    ##M_smooth_etsMMA = smooth_etsMMA,
    M_smooth_etsMMM = smooth_etsMMM
  ),
  cross   = TRUE
)
model_fit2 <- modeltime_wfs_fit(.wfsets = model_work2, 
                            .split_prop = 0.8, 
                            .serie=df)

```

Já no ajuste de modelos podemos perceber que a suavização exponencial não pude utilizar de algumas combinações de erro, tendencia e sazonalidade, esses são modelos são: ets(A,N,M), ets(A,A,M), ets(A,AD,M), ets(A,M,N), ets(A,MD,N), ets(A,M,A), ets(A,MD,A), ets(A,M,M), ets(A,MD,M), ets(M,M,A) e ets(M,MD,A).

```{r, eval= FALSE}
model_metrics2 <- modeltime_wfs_rank(model_fit2,
                              rank_metric = "mae")
model_metrics2 %>%
  select(-c(`.fit_model`, .model_id, .type)) %>%  distinct(`.model_desc`,.keep_all = T) %>%
  mypdf1::pdf1_tbl("Métricas dos Modelos de Suavização Exponencia", format = "latex")
```
\FloatBarrier
\begin{table}[H]

\caption{Métricas dos Modelos de Suavização Exponencia}
\centering
\begin{tabular}[t]{c|c|c|c|c|c|c|c}
\hline
rank & .model\_desc & mae & mape & mase & smape & rmse & rsq\\
\hline
1 & ETSX(MAN) & 0.9482563 & 13.76290 & 2.063239 & 13.52065 & 1.107536 & 0.1541240\\
\hline
3 & ETS(MAN) & 0.9503808 & 13.83595 & 2.067861 & 13.53914 & 1.107940 & 0.1541242\\
\hline
4 & ETS(M,A,N) & 0.9506912 & 13.84659 & 2.068537 & 13.54501 & 1.107840 & 0.1541242\\
\hline
10 & ETS(MAA) & 0.9588516 & 13.84171 & 2.086293 & 13.66376 & 1.123567 & 0.1329984\\
\hline
11 & ETSX(MAA) & 0.9598439 & 13.87724 & 2.088452 & 13.67609 & 1.123165 & 0.1331725\\
\hline
13 & CROSTON METHOD & 1.0566146 & 15.54127 & 2.299008 & 15.09949 & 1.204980 & NA\\
\hline
19 & ETSX(MMM) & 1.0910167 & 14.79220 & 2.373861 & 15.57832 & 1.300304 & 0.0827720\\
\hline
21 & ETS(MMM) & 1.1242293 & 15.11030 & 2.446125 & 16.07203 & 1.344843 & 0.0703107\\
\hline
22 & ETS(M,M,M) & 1.1572583 & 15.51976 & 2.517991 & 16.57406 & 1.377681 & 0.0310785\\
\hline
28 & ETSX(ANM) & 1.1764872 & 16.02217 & 2.559829 & 16.87385 & 1.364653 & 0.0076139\\
\hline
29 & ETSX(MNN) & 1.2462616 & 16.49726 & 2.711646 & 17.94631 & 1.480544 & 0.1541241\\
\hline
31 & ETS(M,N,N) & 1.2529108 & 16.54194 & 2.726114 & 18.05000 & 1.493865 & NA\\
\hline
37 & ETS(MNN) & 1.2529333 & 16.54211 & 2.726163 & 18.05036 & 1.493907 & NA\\
\hline
39 & ETS(M,MD,N) & 1.2538124 & 16.55009 & 2.728075 & 18.06417 & 1.495339 & 0.0849640\\
\hline
45 & ETS(M,AD,N) & 1.2566748 & 16.58070 & 2.734303 & 18.10941 & 1.499276 & 0.1351984\\
\hline
51 & ETSX(ANA) & 1.2572438 & 16.66570 & 2.735541 & 18.12533 & 1.493752 & 0.0080862\\
\hline
52 & ETSX(ANN) & 1.2597240 & 16.59663 & 2.740938 & 18.15692 & 1.506055 & 0.1541242\\
\hline
53 & ETS(M,N,A) & 1.2616011 & 16.66740 & 2.745022 & 18.19174 & 1.503203 & 0.0047931\\
\hline
59 & ETS(M,MD,M) & 1.2622415 & 16.68977 & 2.746415 & 18.20149 & 1.501747 & 0.0119256\\
\hline
65 & ETS(ANM) & 1.2647154 & 16.70804 & 2.751798 & 18.24044 & 1.507543 & 0.0092757\\
\hline
66 & ETS(ANA) & 1.2664086 & 16.73464 & 2.755482 & 18.26878 & 1.509865 & 0.0090474\\
\hline
68 & ETS(M,AD,M) & 1.2692679 & 16.74742 & 2.761704 & 18.31245 & 1.513117 & 0.0100718\\
\hline
74 & ETS(M,A,M) & 1.2695095 & 16.76412 & 2.762229 & 18.31714 & 1.513554 & 0.0140288\\
\hline
80 & ETS(A,AD,A) & 1.2720614 & 16.77874 & 2.767782 & 18.35787 & 1.519923 & 0.0101815\\
\hline
87 & ETS(A,N,N) & 1.2764738 & 16.74424 & 2.777383 & 18.42147 & 1.534184 & NA\\
\hline
93 & ETS(ANN) & 1.2766417 & 16.74570 & 2.777748 & 18.42413 & 1.534473 & NA\\
\hline
94 & ETS(A,AD,N) & 1.2767148 & 16.74648 & 2.777907 & 18.42529 & 1.534574 & 0.0624370\\
\hline
100 & ETS(A,N,A) & 1.2785790 & 16.84264 & 2.781963 & 18.46063 & 1.530631 & 0.0125995\\
\hline
106 & ETS(M,N,M) & 1.2830405 & 16.90115 & 2.791671 & 18.53364 & 1.535727 & 0.0112603\\
\hline
112 & THETA METHOD & 1.2846034 & 16.83626 & 2.795071 & 18.55142 & 1.544815 & 0.1541242\\
\hline
118 & ETS(M,A,A) & 1.2913573 & 17.00737 & 2.809766 & 18.66618 & 1.541874 & 0.0222350\\
\hline
124 & ETS(M,AD,A) & 1.3483684 & 17.57995 & 2.933813 & 19.58484 & 1.626831 & 0.0582191\\
\hline
130 & ETS(A,A,N) & 1.4355075 & 18.59210 & 3.123412 & 21.03802 & 1.742123 & 0.1541242\\
\hline
136 & ETSX(AAN) & 1.4418638 & 18.66746 & 3.137242 & 21.14579 & 1.750517 & 0.1541242\\
\hline
137 & ETS(AAN) & 1.4423830 & 18.67268 & 3.138372 & 21.15451 & 1.751335 & 0.1541242\\
\hline
138 & ETS(A,A,A) & 1.4551112 & 18.85483 & 3.166066 & 21.37075 & 1.766832 & 0.1171396\\
\hline
145 & ETS(AMA) & 1.7832282 & 22.88661 & 3.879991 & 27.25304 & 2.187881 & 0.1628969\\
\hline
146 & ETSX(AMA) & 1.8083857 & 23.20880 & 3.934729 & 27.73209 & 2.219819 & 0.1624729\\
\hline
\end{tabular}
\end{table}
\FloatBarrier

Assim os modelos escolhidos foram: 
  - ETSX(M,A,N) - melhor modelo
  - ETS(M,A,N) - melhor modelo da suavização exponencial normal
  - Croston - Bom método num geral e é de engine diferente
  - Theta - Bom R² e é de engine diferente
  - ETSX(M,A,A) - Melhor modelo com sazonalidade aditiva
  - ETSX(M,M,M) - Melhor modelo com sazonalide multiplicativa
  - ETSX(A,N,M) - Melhor modelo com erro aditivo e sem tendencia
  - ETS(M,M,M) - Segundo melhor modelo da suavização exponencial normal 
  - ETS(M, MD, N) - Melhor modelo com tendencia amortecida
  - ETSX(M,N,N) - Modelo equilibrado em todas as medidas e com bom R² entre os ETS()
  - ETSX(A,M,A) - Modelo com melhor R²

```{r, eval= FALSE}
prophet_boost <- prophet_boost(mode = 'regression') %>% 
  set_engine("prophet_xgboost")
prophet_boost_log <- prophet_boost(
    mode = 'regression',
    changepoint_range = 0.8,
    logistic_floor = min(df$rate),
    logistic_cap = max(df$rate),
    growth = 'logistic'
  ) %>%
  set_engine("prophet_xgboost")
prophet_catboostAF <- boostime::boost_prophet(growth = "linear",
                                                       changepoint_num = 29,
                                                       changepoint_range = 0.7323078,
                                                       seasonality_yearly = FALSE,
                                                       seasonality_daily = FALSE,
                                                       seasonality_weekly = FALSE,
                                                       season = "additive",
                                                       trees = 2000,
                                                       tree_depth = 4,
                                                       learn_rate = 0.00335856,
                                                       mtry = 9) %>%
                                                      set_engine("prophet_catboost", verbose = 0)
prophet_xgboost_logMF <- prophet_boost(
    mode = 'regression',
    changepoint_num = 33,
    changepoint_range = 0.8628352,
    seasonality_yearly = FALSE,
    seasonality_daily = FALSE,
    seasonality_weekly = FALSE,
    season = "multiplicative",
    logistic_floor = min(df$rate),
    logistic_cap = max(df$rate),
    growth = 'logistic',
    trees = 2000,
    tree_depth = 2,
    learn_rate = 0.0009750737,
    mtry = 7
  ) %>%
  set_engine("prophet_xgboost", verbose = 0)

#mars <- mars(mode = 'regression') %>% 
#  set_engine('earth') #precisa do pacote "earth"

#auto_arima_boost <- arima_boost() %>% 
#  set_engine('arima_xgboost')

#arima_boost <- arima_boost(
#    tree_depth = 6,
#    learn_rate = 0.1
#) %>%
#    set_engine(engine = "arima_xgboost")
```

```{r, eval= FALSE}
model_work1 <- workflow_set(
  preproc = list(
    base                  = recipe_base,
    features              = recipe_date_features, 
    features_day          = recipe_date_dayfeatures,
    extrafeatures         = recipe_date_extrafeatures,
    extrafeatures_lag     = recipe_date_extrafeatures_lag,
    extrafeatures_fourier = recipe_date_extrafeatures_fourier
  ),
  models  = list(
    M_croston           = croston,
    M_theta             = theta,
    M_etsMANN = etsMANN,
    M_etsMMAD = etsMMAD,
    M_etsMMMN = etsMMMN,
    M_smooth_etsANM = smooth_etsANM,
    M_smooth_etsAMA = smooth_etsAMA,
    M_smooth_etsMNN = smooth_etsMNN,
    M_smooth_etsMAN = smooth_etsMAN,
    M_smooth_etsMAA = smooth_etsMAA,
    M_smooth_etsMMM = smooth_etsMMM,
    #M_auto_arima_boost       = auto_arima_boost,
    M_prophet_boost_log = prophet_boost_log, 
    M_prophet_boost     = prophet_boost,
    M_prophet_boost_logM = prophet_xgboost_logMF,
    M_prophet_catboostA = catboost::prophet_catboostAF
    #M_mars              = mars,
    #M_arima_boost       = arima_boost,
    #M_etsAAM            = etsAAM
  ),
  cross   = TRUE
)
model_fit1 <- modeltime_wfs_fit(.wfsets = model_work1, 
                            .split_prop = 0.8, 
                            .serie=df)
model_metrics1 <- modeltime_wfs_rank(model_fit1,
                              rank_metric = "mae")
model_metrics1 %>%
  select(-`.fit_model`) %>%
  mypdf1::pdf1_tbl("Métricas")
model_refit <- modeltime_wfs_refit(.wfs_results = model_metrics1, .serie = df)

modeltime_wfs_rank(model_refit,
                              rank_metric = "mae")

for(i in 1:nrow(model_refit)){
  if(i == 1){
  residuos <- model_refit$`.model`[[i]] %>%
  modeltime_calibrate(new_data = df) %>%
  modeltime_residuals() %>%
  modeltime_residuals_test()
  }else{
    residuos[nrow(residuos) +1, ] <- model_refit$`.model`[[i]] %>%
  modeltime_calibrate(new_data = df) %>%
  modeltime_residuals() %>%
  modeltime_residuals_test()
  }
}

for(i in 1:nrow(model_fit1)){
  if(i == 1){
  residuos1 <- model_fit1$`.fit_model`[[i]]$.model[[1]] %>%
  modeltime_calibrate(new_data = df_train) %>%
  modeltime_residuals() %>%
  modeltime_residuals_test()
  }else{
  residuos1[nrow(residuos1) +1, ] <- model_fit1$`.fit_model`[[i]]$.model[[1]] %>%
  modeltime_calibrate(new_data = df_train) %>%
  modeltime_residuals() %>%
  modeltime_residuals_test()
  }
}

for(i in 1:nrow(model_fit1)){
  if(i == 1){
  residuos2 <- model_fit1$`.fit_model`[[i]]$.model[[1]] %>%
  modeltime_calibrate(new_data = df_train) %>%
  modeltime_residuals() %>%
  modeltime_residuals_test()
  }else{
  residuos2[nrow(residuos2) +1, ] <- model_fit1$`.fit_model`[[i]]$.model[[1]] %>%
  modeltime_calibrate(new_data = df_train) %>%
  modeltime_residuals() %>%
  modeltime_residuals_test()
  }
}

list(model_fit1$`.fit_model`[[26]]$.model[[1]],model_fit1$`.fit_model`[[25]]$.model[[1]])[1:2] %>% modeltime_table()%>%
     modeltime_forecast(
         new_data    = df,
         actual_data = df
     ) %>%
     plot_modeltime_forecast(.conf_interval_show = FALSE
     )
```

```{r, eval= FALSE}
modeltime_wfs_forecast(.wfs_results = model_fit1, 
                       .serie = df, .split_prop = 0.01) %>% 
  plot_modeltime_forecast(.interactive=FALSE)
```

### Tunando XGBoost, Lightgbm e Catboost

```{r, eval= FALSE}
df_resamples <- df_train %>%
  timetk::time_series_cv(
    date_var    = Time, 
    assess      = "2 years",
    skip        = "1 year",
    cumulative  = TRUE,
    slice_limit = 6
  )


recipe_base_1 <- recipe(rate~Time, data=training(df_resamples$splits[[1]]))

recipe_date_features_1 <- recipe_base_1 %>% 
  step_date(Time, features = c('month','year'))

recipe_date_extrafeatures_1 <- recipe_date_features_1 %>% 
  step_date(Time, features = c('quarter','semester'))
       
recipe_date_extrafeatures_lag_1 <- recipe_date_extrafeatures_1 %>% 
  step_lag(rate, lag = 1:6) %>% 
  timetk::step_ts_impute(all_numeric(), period=365)

recipe_date_dayfeatures_1 <- recipe_date_extrafeatures_lag_1  %>% 
  step_date(Time, features = c('doy'))

recipe_date_extrafeatures_fourier_1<-recipe_date_extrafeatures_1  %>% 
  timetk::step_fourier(Time, period = 365/12, K = 1)

df_resamples %>%
  timetk::tk_time_series_cv_plan() %>% 
  timetk::plot_time_series_cv_plan(.date_var = Time, .value = rate)
#prophet_light <- boostime::boost_prophet(growth = "linear",
#                                                       changepoint_num = tune(),
#                                                       changepoint_range = tune(),
#                                                       seasonality_yearly = FALSE,
#                                                       seasonality_daily = FALSE,
#                                                       seasonality_weekly = FALSE,
#                                                       season = "multiplicative",
#                                                       trees = 1000,
#                                                       tree_depth = tune(),
#                                                       learn_rate = tune(),
#                                                       mtry = tune()) %>%
#                              set_engine("prophet_lightgbm", verbose = 0)
#prophet_light_log <- boostime::boost_prophet(growth = "logistic",
#                                                       changepoint_num = tune(),
#                                                       changepoint_range = tune(),
#                                                       logistic_floor = min(df$rate),
#                                                       logistic_cap = max(df$rate),
#                                                       seasonality_yearly = FALSE,
#                                                       seasonality_daily = FALSE,
#                                                       seasonality_weekly = FALSE,
#                                                       season = "multiplicative",
#                                                       trees = 2000,
#                                                       tree_depth = tune(),
#                                                       learn_rate = tune(),
#                                                       mtry = tune()) %>%
#                              set_engine("prophet_lightgbm", verbose = 0)
prophet_catboost <- boostime::boost_prophet(growth = "linear",
                                                       changepoint_num = tune(),
                                                       changepoint_range = tune(),
                                                       seasonality_yearly = FALSE,
                                                       seasonality_daily = FALSE,
                                                       seasonality_weekly = FALSE,
                                                       season = "multiplicative",
                                                       trees = 2000,
                                                       tree_depth = tune(),
                                                       learn_rate = tune(),
                                                       mtry = tune()) %>%
                                                      set_engine("prophet_catboost", verbose = 0)
prophet_catboostA <- boostime::boost_prophet(growth = "linear",
                                                       changepoint_num = tune(),
                                                       changepoint_range = tune(),
                                                       seasonality_yearly = FALSE,
                                                       seasonality_daily = FALSE,
                                                       seasonality_weekly = FALSE,
                                                       season = "additive",
                                                       trees = 2000,
                                                       tree_depth = tune(),
                                                       learn_rate = tune(),
                                                       mtry = tune()) %>%
                                                      set_engine("prophet_catboost", verbose = 0)
prophet_catboost_log <- boostime::boost_prophet(growth = "logistic",
                                                       changepoint_num = tune(),
                                                       changepoint_range = tune(),
                                                       logistic_floor = min(df$rate),
                                                       logistic_cap = max(df$rate),                                     
                                                       seasonality_yearly = FALSE,
                                                       seasonality_daily = FALSE,
                                                       seasonality_weekly = FALSE,
                                                       season = "multiplicative",
                                                       trees = 2000,
                                                       tree_depth = tune(),
                                                       learn_rate = tune(),
                                                       mtry = tune()) %>%
                                                      set_engine("prophet_catboost", verbose = 0)
prophet_catboost_logA <- boostime::boost_prophet(growth = "logistic",
                                                       changepoint_num = tune(),
                                                       changepoint_range = tune(),
                                                       logistic_floor = min(df$rate),
                                                       logistic_cap = max(df$rate),                                     
                                                       seasonality_yearly = FALSE,
                                                       seasonality_daily = FALSE,
                                                       seasonality_weekly = FALSE,
                                                       season = "additive",
                                                       trees = 2000,
                                                       tree_depth = tune(),
                                                       learn_rate = tune(),
                                                       mtry = tune()) %>%
                                                      set_engine("prophet_catboost", verbose = 0)
prophet_xgboost_log <- prophet_boost(
    mode = 'regression',
    changepoint_num = tune(),
    changepoint_range = tune(),
    seasonality_yearly = FALSE,
    seasonality_daily = FALSE,
    seasonality_weekly = FALSE,
    logistic_floor = min(df$rate),
    logistic_cap = max(df$rate),
    growth = 'logistic',
    trees = 2000,
    tree_depth = tune(),
    learn_rate = tune(),
    mtry = tune()
  ) %>%
  set_engine("prophet_xgboost", verbose = 0)
prophet_xgboost_logM <- prophet_boost(
    mode = 'regression',
    changepoint_num = tune(),
    changepoint_range = tune(),
    seasonality_yearly = FALSE,
    seasonality_daily = FALSE,
    seasonality_weekly = FALSE,
    season = "multiplicative",
    logistic_floor = min(df$rate),
    logistic_cap = max(df$rate),
    growth = 'logistic',
    trees = 2000,
    tree_depth = tune(),
    learn_rate = tune(),
    mtry = tune()
  ) %>%
  set_engine("prophet_xgboost", verbose = 0)
prophet_xgboost <- prophet_boost(
    mode = 'regression',
    changepoint_num = tune(),
    changepoint_range = tune(),
    seasonality_yearly = FALSE,
    seasonality_daily = FALSE,
    seasonality_weekly = FALSE,
    growth = 'linear',
    trees = 1000,
    tree_depth = tune(),
    learn_rate = tune(),
    mtry = tune()
  ) %>%
  set_engine("prophet_xgboost", verbose = 0)
prophet_xgboostM <- prophet_boost(
    mode = 'regression',
    changepoint_num = tune(),
    changepoint_range = tune(),
    seasonality_yearly = FALSE,
    seasonality_daily = FALSE,
    seasonality_weekly = FALSE,
    season = "multiplicative",
    growth = 'linear',
    trees = 1000,
    tree_depth = tune(),
    learn_rate = tune(),
    mtry = tune()
  ) %>%
  set_engine("prophet_xgboost", verbose = 0)
```

#### Catboost

```{r, eval= FALSE}
tune_work_cat <- workflow() %>%
    add_model(prophet_catboost_log) %>%
    add_recipe(recipe_date_extrafeatures_lag_1)

tune_work1_cat<- workflow() %>%
    add_model(prophet_catboost_log) %>%
    add_recipe(recipe_date_features_1 )

tune_work2_cat <- workflow() %>%
    add_model(prophet_catboost_log) %>%
    add_recipe(recipe_date_extrafeatures_fourier_1)

tune_work3_cat <- workflow() %>%
    add_model(prophet_catboost) %>%
    add_recipe(recipe_date_extrafeatures_lag_1)

tune_work4_cat <- workflow() %>%
    add_model(prophet_catboost_logA) %>%
    add_recipe(recipe_date_extrafeatures_lag_1)

tune_work5_cat <- workflow() %>%
    add_model(prophet_catboostA) %>%
    add_recipe(recipe_date_extrafeatures_lag_1)


tune_results_cat <- tune_grid(
    object     = tune_work_cat,
    resamples  = df_resamples,
    param_info = parameters(tune_work_cat),
    grid       = 5,
    control    = control_grid(verbose = TRUE, allow_par = TRUE, parallel_over = "everything")
)

tune_results_cat1 <- tune_grid(
    object     = tune_work1_cat,
    resamples  = df_resamples,
    param_info = parameters(tune_work1_cat),
    grid       = 5,
    control    = control_grid(verbose = TRUE, allow_par = TRUE, parallel_over = "everything")
)

tune_results_cat2 <- tune_grid(
    object     = tune_work2_cat,
    resamples  = df_resamples,
    param_info = parameters(tune_work2_cat),
    grid       = 5,
    control    = control_grid(verbose = TRUE, allow_par = TRUE, parallel_over = "everything")
)

tune_results_cat3 <- tune_grid(
    object     = tune_work3_cat,
    resamples  = df_resamples,
    param_info = parameters(tune_work3_cat),
    grid       = 5,
    control    = control_grid(verbose = TRUE, allow_par = TRUE, parallel_over = "everything")
)

tune_results_cat4 <- tune_grid(
    object     = tune_work4_cat,
    resamples  = df_resamples,
    param_info = parameters(tune_work4_cat),
    grid       = 5,
    control    = control_grid(verbose = TRUE, allow_par = TRUE, parallel_over = "everything")
)
tune_results_cat5 <- tune_grid(
    object     = tune_work5_cat,
    resamples  = df_resamples,
    param_info = parameters(tune_work5_cat),
    grid       = 5,
    control    = control_grid(verbose = TRUE, allow_par = TRUE, parallel_over = "everything")
)


tuned_best_cat_rmse <- tune_results_cat %>%
    select_best("rmse")
tuned_best_cat_rsq <- tune_results_cat %>%
    select_best("rsq")
tuned_best_cat_rmse1 <- tune_results_cat1 %>%
    select_best("rmse")
tuned_best_cat_rsq1 <- tune_results_cat1 %>%
    select_best("rsq")
tuned_best_cat_rmse2 <- tune_results_cat2 %>%
    select_best("rmse")
tuned_best_cat_rsq2 <- tune_results_cat2 %>%
    select_best("rsq")
tuned_best_cat_rmse3<- tune_results_cat3 %>%
    select_best("rmse")
tuned_best_cat_rsq3 <- tune_results_cat3 %>%
    select_best("rsq")
tuned_best_cat_rmse4 <- tune_results_cat4 %>%
    select_best("rmse")
tuned_best_cat_rsq4 <- tune_results_cat4 %>%
    select_best("rsq")
tuned_best_cat_rmse5 <- tune_results_cat5 %>%
    select_best("rmse")
tuned_best_cat_rsq5 <- tune_results_cat5 %>%
    select_best("rsq")

fin_wflw <- tune_work_cat %>%
    finalize_workflow(parameters = tuned_best_cat_rmse)
fin_wflw1 <- tune_work_cat %>%
    finalize_workflow(parameters = tuned_best_cat_rsq)
fin_wflw2 <- tune_work1_cat %>%
    finalize_workflow(parameters = tuned_best_cat_rmse1)
fin_wflw3 <- tune_work1_cat %>%
    finalize_workflow(parameters = tuned_best_cat_rsq1)
fin_wflw4 <- tune_work2_cat %>%
    finalize_workflow(parameters = tuned_best_cat_rmse2)
fin_wflw5 <- tune_work2_cat %>%
    finalize_workflow(parameters = tuned_best_cat_rsq2)
fin_wflw6 <- tune_work3_cat %>%
    finalize_workflow(parameters = tuned_best_cat_rmse3)
fin_wflw7 <- tune_work3_cat %>%
    finalize_workflow(parameters = tuned_best_cat_rsq3)
fin_wflw8 <- tune_work4_cat %>%
    finalize_workflow(parameters = tuned_best_cat_rmse4)
fin_wflw9 <- tune_work4_cat %>%
    finalize_workflow(parameters = tuned_best_cat_rsq4)
fin_wflw10 <- tune_work5_cat %>%
    finalize_workflow(parameters = tuned_best_cat_rmse5)
fin_wflw11 <- tune_work5_cat %>%
    finalize_workflow(parameters = tuned_best_cat_rsq5)



wflw_fit <- fin_wflw %>%
    fit(df_train)
wflw_fit1 <- fin_wflw1 %>%
    fit(df_train) 
wflw_fit2 <- fin_wflw2 %>%
    fit(df_train)
wflw_fit3 <- fin_wflw3 %>%
    fit(df_train) 
wflw_fit4 <- fin_wflw4 %>%
    fit(df_train)
wflw_fit5 <- fin_wflw5 %>%
    fit(df_train) 
wflw_fit6 <- fin_wflw6 %>%
    fit(df_train) 
wflw_fit7 <- fin_wflw7 %>%
    fit(df_train) 
wflw_fit8 <- fin_wflw8 %>%
    fit(df_train) 
wflw_fit9 <- fin_wflw9 %>%
    fit(df_train)
wflw_fit10 <- fin_wflw10 %>%
    fit(df_train) 
wflw_fit11 <- fin_wflw11 %>%
    fit(df_train) 


modeltime_tbl <- wflw_fit %>% modeltime_table()
modeltime_tbl[nrow(modeltime_tbl) + 1,] <- wflw_fit1 %>% modeltime_table()
modeltime_tbl[nrow(modeltime_tbl) + 1,] <- wflw_fit2 %>% modeltime_table()
modeltime_tbl[nrow(modeltime_tbl) + 1,] <- wflw_fit3 %>% modeltime_table()
modeltime_tbl[nrow(modeltime_tbl) + 1,] <- wflw_fit4 %>% modeltime_table()
modeltime_tbl[nrow(modeltime_tbl) + 1,] <- wflw_fit5 %>% modeltime_table()
modeltime_tbl[nrow(modeltime_tbl) + 1,] <- wflw_fit6 %>% modeltime_table()
modeltime_tbl[nrow(modeltime_tbl) + 1,] <- wflw_fit7 %>% modeltime_table()
modeltime_tbl[nrow(modeltime_tbl) + 1,] <- wflw_fit8 %>% modeltime_table()
modeltime_tbl[nrow(modeltime_tbl) + 1,] <- wflw_fit9 %>% modeltime_table()
modeltime_tbl[nrow(modeltime_tbl) + 1,] <- wflw_fit10 %>% modeltime_table()
modeltime_tbl[nrow(modeltime_tbl) + 1,] <- wflw_fit11 %>% modeltime_table()
calibration_tbl <- modeltime_tbl %>% 
                   modeltime_calibrate(
                     df_test
                   )
calibration_tbl %>%
  modeltime_accuracy(
    new_data = df_test
  ) %>%
  table_modeltime_accuracy(.interactive = FALSE)
```
#### XGboost

```{r, eval= FALSE}
tune_work_xg <- workflow() %>%
    add_model(prophet_xgboost_log) %>%
    add_recipe(recipe_date_extrafeatures_lag_1)

tune_work1_xg<- workflow() %>%
    add_model(prophet_xgboost_logM) %>%
    add_recipe(recipe_date_extrafeatures_lag_1)

tune_work2_xg <- workflow() %>%
    add_model(prophet_xgboost) %>%
    add_recipe(recipe_date_extrafeatures_lag_1)

tune_work3_xg <- workflow() %>%
    add_model(prophet_xgboostM) %>%
    add_recipe(recipe_date_extrafeatures_lag_1)


tune_results_xg <- tune_grid(
    object     = tune_work_xg,
    resamples  = df_resamples,
    param_info = parameters(tune_work_xg),
    grid       = 5,
    control    = control_grid(verbose = TRUE, allow_par = TRUE, parallel_over = "everything")
)

tune_results_xg1 <- tune_grid(
    object     = tune_work1_xg,
    resamples  = df_resamples,
    param_info = parameters(tune_work1_xg),
    grid       = 5,
    control    = control_grid(verbose = TRUE, allow_par = TRUE, parallel_over = "everything")
)

tune_results_xg2 <- tune_grid(
    object     = tune_work2_xg,
    resamples  = df_resamples,
    param_info = parameters(tune_work2_xg),
    grid       = 5,
    control    = control_grid(verbose = TRUE, allow_par = TRUE, parallel_over = "everything")
)

tune_results_xg3 <- tune_grid(
    object     = tune_work3_xg,
    resamples  = df_resamples,
    param_info = parameters(tune_work3_xg),
    grid       = 5,
    control    = control_grid(verbose = TRUE, allow_par = TRUE, parallel_over = "everything")
)


tuned_best_xg_rmse <- tune_results_xg %>%
    select_best("rmse")
tuned_best_xg_rsq <- tune_results_xg %>%
    select_best("rsq")
tuned_best_xg_rmse1 <- tune_results_xg1 %>%
    select_best("rmse")
tuned_best_xg_rsq1 <- tune_results_xg1 %>%
    select_best("rsq")
tuned_best_xg_rmse2 <- tune_results_xg2 %>%
    select_best("rmse")
tuned_best_xg_rsq2 <- tune_results_xg2 %>%
    select_best("rsq")
tuned_best_xg_rmse3<- tune_results_xg3 %>%
    select_best("rmse")
tuned_best_xg_rsq3 <- tune_results_xg3 %>%
    select_best("rsq")

fin_wflw <- tune_work_xg %>%
    finalize_workflow(parameters = tuned_best_xg_rmse)
fin_wflw1 <- tune_work_xg %>%
    finalize_workflow(parameters = tuned_best_xg_rsq)
fin_wflw2 <- tune_work1_xg %>%
    finalize_workflow(parameters = tuned_best_xg_rmse1)
fin_wflw3 <- tune_work1_xg %>%
    finalize_workflow(parameters = tuned_best_xg_rsq1)
fin_wflw4 <- tune_work2_xg %>%
    finalize_workflow(parameters = tuned_best_xg_rmse2)
fin_wflw5 <- tune_work2_xg %>%
    finalize_workflow(parameters = tuned_best_xg_rsq2)
fin_wflw6 <- tune_work3_xg %>%
    finalize_workflow(parameters = tuned_best_xg_rmse3)
fin_wflw7 <- tune_work3_xg %>%
    finalize_workflow(parameters = tuned_best_xg_rsq3)


wflw_fit <- fin_wflw %>%
    fit(df_train)
wflw_fit1 <- fin_wflw1 %>%
    fit(df_train) 
wflw_fit2 <- fin_wflw2 %>%
    fit(df_train)
wflw_fit3 <- fin_wflw3 %>%
    fit(df_train) 
wflw_fit4 <- fin_wflw4 %>%
    fit(df_train)
wflw_fit5 <- fin_wflw5 %>%
    fit(df_train) 
wflw_fit6 <- fin_wflw6 %>%
    fit(df_train) 
wflw_fit7 <- fin_wflw7 %>%
    fit(df_train) 


modeltime_tbl <- wflw_fit %>% modeltime_table()
modeltime_tbl[nrow(modeltime_tbl) + 1,] <- wflw_fit1 %>% modeltime_table()
modeltime_tbl[nrow(modeltime_tbl) + 1,] <- wflw_fit2 %>% modeltime_table()
modeltime_tbl[nrow(modeltime_tbl) + 1,] <- wflw_fit3 %>% modeltime_table()
modeltime_tbl[nrow(modeltime_tbl) + 1,] <- wflw_fit4 %>% modeltime_table()
modeltime_tbl[nrow(modeltime_tbl) + 1,] <- wflw_fit5 %>% modeltime_table()
modeltime_tbl[nrow(modeltime_tbl) + 1,] <- wflw_fit6 %>% modeltime_table()
modeltime_tbl[nrow(modeltime_tbl) + 1,] <- wflw_fit7 %>% modeltime_table()

calibration_tbl <- modeltime_tbl %>% 
                   modeltime_calibrate(
                     df_test
                   )
calibration_tbl %>%
  modeltime_accuracy(
    new_data = df_test
  ) %>%
  table_modeltime_accuracy(.interactive = FALSE)
```



```{r, eval= FALSE}
prophet_boost_log <- prophet_boost(
    mode = 'regression',
    changepoint_num = tune(),
    changepoint_range = tune(),
    logistic_floor = min(df$rate),
    logistic_cap = max(df$rate),
    growth = 'logistic',
    trees = 1000,
    tree_depth = tune(),
    learn_rate = tune(),
    mtry = tune()
  ) %>%
  set_engine("prophet_xgboost", verbose = 0)


tune_work <- workflow() %>%
    add_model(prophet_boost_log) %>%
    add_recipe(recipe_date_extrafeatures_lag)


tune_results <- tune_grid(
    object     = tune_work,
    resamples  = df_resamples,
    param_info = parameters(tune_work),
    grid       = 5,
    control    = control_grid(verbose = TRUE, allow_par = TRUE, parallel_over = "everything")
)

tuned_best <- tune_results %>%
    select_best("rsq")
fin_wflw <- tune_work %>%
    finalize_workflow(parameters = tuned_best)

wflw_fit <- fin_wflw %>%
    fit(training(df_resamples$splits[[1]])) 
(modeltime_tbl <- wflw_fit %>% modeltime_table())
calibration_tbl <- modeltime_tbl %>% 
                   modeltime_calibrate(
                     testing(df_resamples$splits[[1]])
                   )
calibration_tbl %>%
  modeltime_accuracy(
    new_data = testing(df_resamples$splits[[1]])
  ) %>%
  table_modeltime_accuracy(.interactive = FALSE)
```

## Pro meu grande amigo Alisson se divertir

```{r, eval = FALSE}
healthyR.ts::ts_model_spec_tune_template("prophet_xgboost")
healthyR.ts::ts_model_spec_tune_template("prophet")

recipe <- healthyR.ts::ts_auto_recipe(
  .data     = df, 
  .date_col = Time, 
  .pred_col = rate
)

recipe_earth <- healthyR.ts::ts_wfs_mars(
  .model_type = "earth", 
  .recipe_list = recipe
)

split <- time_series_split(
    df, Time, assess = 24, skip = 6, cumulative = TRUE
)
wf_fits <- recipe_earth %>%
  modeltime_fit_workflowset(
    data = training(split), 
    control = control_fit_workflowset(allow_par = FALSE, verbose = TRUE)
  )
models_tbl <- wf_fits %>%
  filter(.model != "NULL")
calibration_tbl <- models_tbl %>%
  modeltime_calibrate(new_data = testing(split))

calibration_tbl
output <- healthyR.ts::ts_model_auto_tune(
  .modeltime_model_id = 1,
  .calibration_tbl    = calibration_tbl,
  .splits_obj         = split,
  .drop_training_na   = TRUE,
  .date_col           = Time,
  .value_col          = rate,
  .tscv_assess        = "24 months",
  .tscv_skip          = "6 months",
  .num_cores          = 1
)
output$data$calibration_tbl
output$data$best_tuned_results
fin_wflw <- wf_fits %>%
    finalize_workflow(parameters = output$data$best_tuned_results_tbl)
```